臺灣新竹地方法院刑事判決　　　　　　　　　　　　九十二年度交易字第一一九號
　　公　訴　人　臺灣新竹地方法院檢察署檢察官
　　被　　　告　甲○○
右列被告因過失傷害案件，經檢察官提起公訴（九十二年度偵字第四七六九號），本
院依簡式審判程序判決如左︰
    主  文
甲○○因過失傷害人，累犯，處有期徒刑伍月，如易科罰金，以佰元折算壹日。
    事  實
一、甲○○前曾於民國八十八年及九十年間均有酒醉駕駛前科紀錄，其中九十年間，
    因犯酒醉駕駛罪，經本院竹北簡易庭於九十年九月七日以九十年度竹北交簡字第
    二一○號刑事簡易判決判處有期徒刑四月，於九十年十月一日確定，並於九十一
    年十月四日執行完畢。惟甲○○猶不知悔改，明知服用酒類，不能安全駕駛動力
    交通工具而駕駛，將致生公共危險，詎其猶仍於九十一年十二月十四日傍晚，在
    位於桃園縣楊梅鎮○○路處之某檳榔攤飲用酒類後，已因酒後注意力減低，而達
    不能安全駕駛動力交通工具自小貨車之狀態，猶違規駕駛已註銷牌照之報廢車牌
    號碼ＫＢ—七一四八號之自小貨車（所涉及服用酒類，不能安全駕駛動力交通工
    具而駕駛罪部分，業經本院竹北簡易庭於九十二年一月十五日以九十二年度竹北
    交簡字第十號刑事簡易判決判處罰金二萬五千元，並於九十二年二月十日確定在
    案），沿新竹縣湖口鄉○○路由南往北方向行駛，欲返回其位於桃園縣新屋鄉後
    庄村一鄰五號之住處，於同日十八時許，其行經新竹縣湖口鄉○○路五百七十三
    號前時，原應注意不得行駛使用已註銷之牌照，及飲用酒類後其吐氣所含酒精濃
    度超過每公升○‧二五毫克者，不得駕車；又汽車行駛時，駕駛人應注意車前狀
    況，並隨時採取必要之安全措施；且汽車在雙向二車道行駛時，在劃有分向限制
    線之路段，不得超車，而依當時天候雖為陰天，然為夜間有照明，且路面乾燥無
    缺陷、無障礙物、視距良好，客觀上並無不能注意之情事，竟疏未注意上揭規定
    ，於酒後已達不能安全駕駛動力交通工具自小貨車之狀態下猶仍駕車行駛，且在
    劃有雙黃線之路段強行超車，又於行駛中未注意車前狀況而隨時採取必要之安全
    措施，以致自後追撞同向行進在前由乙○○所駕駛車號ＫＢ—一六二八號之自小
    客車後方，造成乙○○所駕駛之前揭自小客車打滑而撞到對向車道旁之電線桿，
    乙○○並因此受有頭部外傷合併右眼眉部挫裂傷約三公分長及兩足踝部擦傷等傷
    害。
二、案經乙○○訴由新竹縣警察局竹北分局報請臺灣新竹地方法院檢察署檢察官偵查
    起訴。
    理  由
一、本件被告甲○○所犯係刑法第二百八十四條第一項前段之過失傷害罪，尚非死刑
    、無期徒刑、最輕本刑為三年以上有期徒刑之罪，或高等法院管轄第一審之案件
    ，被告於本院準備判程序進行中，就被訴事實為有罪之陳述，經本院合議庭認合
    於新修正刑事訴訟法第二百七十三條之一第一項之規定，裁定進行簡式審判程序
    ，合先敘明。
二、訊據被告甲○○對於右揭事實坦承不諱（見本院卷第二九頁），核與告訴人乙○
    ○於歷次警、偵訊時所指述之被害情節大致相符（見九十二年度偵字第四七六九
    號卷第八至十一、三十頁），並有道路交通事故調查報告表一份、酒精濃度測試
    紀錄一份、刑法第一百八十五條之三案件測試觀察紀錄表一份、車損照片二幀及
    車禍現場照片四幀等在卷足憑（見九十二年度偵字第四七六九號卷第十二至十八
    頁）。按不得行駛使用已註銷之牌照；又飲用酒類後其吐氣所含酒精濃度超過每
    公升○‧二五毫克者，不得駕車；又汽車行駛時，駕駛人應注意車前狀況，並隨
    時採取必要之安全措施；且汽車在雙向二車道行駛時，在劃有分向限制線之路段
    ，不得超車，為道路交通管理處罰條例第十二條第一項第四款、道路交通安全規
    則第九十四條第三項、第九十七條第一項第二款及第一百十四條第二款分別定有
    明文。被告既為自小貨車之駕駛人，自應注意依前開規定行駛。而本案肇事當時
    之天候雖為陰天，然為夜間有照明，且為乾燥、無缺陷、亦無障礙物之柏油路面
    、視距良好等情，有前開道路交通事故調查報告表及車禍現場照片等在卷可參，
    是依當時情狀，被告並無不能注意之情形，詎被告竟於飲酒後其吐氣所含酒精濃
    度已超過每公升○‧二五毫克之情況下，猶仍駕駛使用已註銷牌照之上揭報廢自
    小貨車，且在劃有雙黃線之路段強行超車，又於行駛中未注意車前狀況而隨時採
    取必要之安全措施，以致自後追撞同向行進在前由告訴人所駕駛車號ＫＢ—一六
    二八號自小客車後方，造成告訴人所駕駛之上揭自小客車打滑而撞到對向車道旁
    之電線桿，因而肇事，足認被告就本件車禍之發生顯有過失責任甚明。復本件事
    故經送臺灣省竹苗區車輛行車事故鑑定委員會鑑定，亦同認：「一、甲○○酒精
    濃度過量駕駛已報廢之自小貨車在劃有分向限制線路段超車不當為肇事原因。二
    、乙○○駕駛自小客車無肇事因素。」等語，此有臺灣省竹苗區車輛行車事故鑑
    定委員會於九十二年十一月二十四日以竹鑑字第九二一二○五號函送之鑑定意見
    書可資參照（見九十二年度偵字第四七六九號卷第三五至三八頁）。而告訴人確
    因本件車禍受有上開頭部外傷合併右眼眉部挫裂傷約三公分長及兩足踝部擦傷等
    傷害等情，此亦有天主教湖口仁慈醫院診斷書一份在卷足憑（見九十二年度偵字
    第四七六九號卷第二十頁），是被告之過失行為與告訴人所受之上開傷害結果間
    ，具有相當因果關係，堪以認定。綜上，被告上開自白核與事實相符，應堪採信
    。本案事證已臻明確，被告犯行洵堪認定，自應依法論科。
三、核被告甲○○所為，係犯刑法第二百八十四條第一項前段之過失傷害罪。又被告
    為汽車駕駛人，酒醉駕車，因而致人受傷，依法應負過失傷害罪之刑事責任，爰
    依道路交通管理處罰條例第八十六條第一項之規定，加重其刑至二分之一。又被
    告前曾於九十年間，因犯酒醉駕駛罪，經本院竹北簡易庭於九十年九月七日以九
    十年度竹北交簡字第二一○號刑事簡易判決判處有期徒刑四月，於九十年十月一
    日確定，並於九十一年十月四日執行完畢等情，有臺灣新竹地方法院檢察署刑案
    資料查註紀錄表及臺灣高等法院被告全國前案紀錄表各一份在卷足參（見九十二
    年度偵字第四七六九號卷第二二、二三頁、本院卷第四至七頁），其於五年以內
    再犯本件有期徒刑以上之罪，為累犯，應依刑法第四十七條規定加重其刑，並遞
    加重之。爰審酌被告前已有二次酒醉駕駛之公共危險前科，此有前述之臺灣新竹
    地方法院檢察署刑案資料查註紀錄表及臺灣高等法院被告全國前案紀錄表各一份
    在卷足按，竟不知悔悟，行駛使用已註銷之牌照，再為酒醉駕車之行為，並違規
    超車，且未注意車前狀況而隨時採取必要之安全措施，導致自後追撞告訴人所駕
    駛之前揭自小客車，並致告訴人受傷，危害大眾交通安全甚鉅，及被告就本件車
    禍發生之過失程度、告訴人所受之傷勢，被告犯罪後雖坦承不諱，然並未與告訴
    人達成民事和解等一切情狀，量處如主文所示之刑，並諭知易科罰金之折算標準
    ，以資懲儆。
據上論斷，應依刑事訴訟法第二百七十三條之一第一項、第二百九十九條第一項前段
，刑法第二百八十四條第一項前段、第四十一條第一項、第四十七條，道路交通管理
處罰條例第八十六條第一項，罰金罰鍰提高標準條例第一條前段、第二條，判決如主
文。
本案經檢察官許鈺茹到庭執行職務。
中      華      民      國    九十三    年      一      月     三十     日
                                  臺灣新竹地方法院交通法庭
                                          法    官  楊  惠  芬
右正本證明與原本無異。
如不服本判決，應於判決送達後十日內向本院提出上訴狀( 應附繕本 )，上訴於
臺灣高等法院。
                                          書 記 官  鄭  明  枝
中      華      民      國    九十三    年      一      月     三十     日
附錄本件犯罪引用法條：
刑法第二百八十四條第一項前段：
因過失傷害人者，處六月以下有期徒刑、拘役或五百元以下罰金，致重傷者，處一年
以下有期徒刑、拘役或五百元以下罰金。
